Config:
  hfst:
    Gen: ../../../src/generator-dict-gt-norm.hfst
    Morph: ../../../src/analyser-dict-gt-norm.hfst
  xerox:
    Gen: ../../../src/generator-dict-gt-norm.xfst
    Morph: ../../../src/analyser-dict-gt-norm.xfst
    App: lookup

Tests: # MLO, checked

+V+Inf cegâttiđ
+V+Ind+Prs+Sg1 cegâttâm
+V+Ind+Prs+Sg2 cegâttah
+V+Ind+Prs+Sg3 ceeggât
+V+Ind+Prs+Du1 cegâtteen
+V+Ind+Prs+Du2 ceeggâtvettee
+V+Ind+Prs+Du3 cegâttává
+V+Ind+Prs+Pl1 cegâttep
+V+Ind+Prs+Pl2 ceeggâtvetteđ
+V+Ind+Prs+Pl3 cegâtteh
+V+Ind+Prt+Sg1 cegâttim
+V+Ind+Prt+Sg2 cegâttih
+V+Ind+Prt+Sg3 cegâttij
+V+Ind+Prt+Du1 [cegâttáim, cegâttááim]
+V+Ind+Prt+Du2 [cegâttáid, cegâttááid]
+V+Ind+Prt+Du3 [cegâttáin, cegâttááin]
+V+Ind+Prt+Pl1 cegâttijm
+V+Ind+Prt+Pl2 cegâttijd
+V+Ind+Prt+Pl3 cegâttii
+V+Cond+Sg1 cegâttiččim
+V+Cond+Sg2 cegâttiččih
+V+Cond+Sg3 cegâttičij
+V+Cond+Du1 cegâttiččijm
+V+Cond+Du2 cegâttiččijd
+V+Cond+Du3 cegâttiččijn
+V+Cond+Pl1 cegâttiččijm
+V+Cond+Pl2 cegâttiččijd
+V+Cond+Pl3 cegâttiččii
+V+Pot+Sg1 cegâttižžeem
+V+Pot+Sg2 cegâttižžeeh
+V+Pot+Sg3 cegâttiš
+V+Pot+Du1 cegâttižžeen
+V+Pot+Du2 cegâttišvettee
+V+Pot+Du3 cegâttižává
+V+Pot+Pl1 cegâttižžep
+V+Pot+Pl2 cegâttišvetteđ
+V+Pot+Pl3 cegâttižeh
+V+Imprt+Sg1 cegâttum
+V+Imprt+Sg2 ceeggât
+V+Imprt+Sg3 cegâttus
+V+Imprt+Du1 cegâttoon
+V+Imprt+Du2 cegâttee
+V+Imprt+Du3 cegâttus
+V+Imprt+Pl1 cegâttop
+V+Imprt+Pl2 cegâttiđ
+V+Imprt+Pl3 cegâttus
+V+Ind+Prs+ConNeg ceegât
+V+Ind+Prt+ConNeg cegâttâm
+V+Cond+ConNeg cegâttiččii
+V+Pot+ConNeg cegâttiš
+V+PrsPrc [cegâtteijee, cegâttijjee]
+V+PrfPrc cegâttâm
+V+Actio cegâttem
+V+Actio+Ess ceeggâtmin
+V+Actio+Loc ceeggâtmist
+V+Actio+Ill ceeggâtmân
+V+Ger cegâttin
+V+VAbess ceegâthánnáá